臺灣苗栗地方法院民事裁定
110年度繼字第33號
聲  請  人  中國信託商業銀行股份有限公司

法定代理人  利明献  


相  對  人  劉育麟  

關  係  人  林助信律師
上列聲請人聲請選任被繼承人劉育麟之遺產管理人事件，本院裁
定如下：
    主    文
一、指定關係人林助信律師(律師證書96臺檢證字第7257號)為被
    繼承人劉育麟（民國00年0月00日生，身分證號碼：Z000000
    000號，生前最後住所苗栗縣○○鎮○○里0鄰○○路00號）之遺產
    管理人。
二、准對被繼承人劉育麟之繼承人為承認繼承之公示催告。
三、被繼承人劉育麟之繼承人，應自本公示催告最後登載新聞紙
    之日起，壹年內承認繼承，上述期限屆滿，無繼承人承認繼
    承時，被繼承人劉育麟之遺產，於清償債權並交付遺贈物後
    ，如有剩餘即歸屬國庫。
四、聲請程序費用新臺幣壹仟元由被繼承人劉育麟之遺產負擔。
　　理    由
一、本件聲請意旨略以：聲請人對相對人即被繼承人劉育麟取得
    臺灣苗栗地方法院所核發之103年度司執字第8220號債權憑
    證，雙方具有債權債務關係，惟相對人劉育麟（年籍資料詳
    主文所示）於民國107 年11月28日死亡，其全體繼承人皆已
    拋棄繼承，並經本院准予備查在案，本件親屬均已拋棄繼承
    ，且無為被繼承人處理其遺產之意，致聲請人無法依上開債
    權行使權利，爰依民法第1178條第2 項規定聲請選任遺產管
    理人等語。
二、按繼承開始時，繼承人之有無不明者，由親屬會議於一個月
    內選定遺產管理人，並將繼承開始及選定遺產管理人之事由
    ，向法院報明。親屬會議依前條規定為報明後，法院應依公
    示催告程序，定六個月以上之期限，公告繼承人，命其於期
    限內承認繼承。無親屬會議或親屬會議未於前條所定期限內
    選定遺產管理人者，利害關係人或檢察官，得聲請法院選任
    遺產管理人，並由法院依前項規定為公示催告。又先順序繼
    承人均拋棄其繼承權時，由次順序之繼承人繼承。其次順序
    繼承人有無不明或第四順序之繼承人均拋棄其繼承權者，準
    用關於無人承認繼承之規定，民法第1177條、第1178條、第
    1176條第6 項分別定有明文。次按法院選任、改任或另行選
    任財產管理人時，應詢問利害關係人及受選任人之意見。又
    上開規定，除法律別有規定外，於遺產管理人、遺囑執行人
    及其他法院選任財產管理人準用之，家事事件法第146 條、
    第141 條亦有明文規定。
四、經查，聲請人主張之上開事實，業據其提出被繼承人劉育麟
    之戶籍謄本、繼承系統表、本院107 年12 月21日苗院雅家
    家四107 年度司繼字第684 號公告、台灣苗栗地方法院債權
    憑證為證，復經本院依職權調閱本院107年度司繼字第684號
    拋棄繼承事件卷宗查核屬實。從而，聲請人對於被繼承人之
    財產具有強制執行名義，為利害關係人，其聲請本院選任被
    繼承人之遺產管理人，洵屬有據。茲審酌被繼承人之繼承人
    均拋棄繼承在案，未必得以善盡遺產管理人之注意義務，難
    求積極、有效管理遺產。本院審酌關係人林助信律師學有專
    精，持有具高度公信力之專門職業技術執照，對於遺產管理
    事件應較熟稔，較能積極有效地發揮遺產之最大效益，並經
    本院聯繫表明有意願擔任遺產管理人，有公務電話紀錄、同
    意書1份在卷可稽，聲請人亦預納遺產管理人報酬新臺幣2萬
    元，爰指定關係人林助信律師為被繼承人劉育麟之遺產管理
    人。
五、聲請人雖未聲請准為承認繼承之公示催告，本院併依民法第
    1178條第2 項規定，基於職權為主文第2 項之諭知，以求早
    日確定有無其他繼承人並為後續清算遺產之債權債務。
六、依家事事件法第127 條第4 項，裁定如主文。
中　　華　　民　　國　　111 　年　　5　　月　　25 　　日
                   家事法庭     法  官　李麗萍
以上正本係照原本作成。
如對本裁定抗告，須於裁定送達後10日之不變期間內，向本院提
出抗告狀，並繳納抗告費新臺幣1,000元。
中　　華　　民　　國　　111　 年　　5　　月　　25 　　日
                                書記官　盧品蓉